臺灣臺中地方法院刑事判決
111年度金訴字第1303號
公  訴  人  臺灣臺中地方檢察署檢察官
被      告  游嘉豪


上列被告因詐欺等案件，經檢察官提起公訴（111年度偵字第140
67號），被告於本院準備程序中就被訴事實為有罪之陳述，受命
法官於聽取當事人之意見後，本院合議庭裁定改由受命法官獨任
以簡式審判程序審理，判決如下：
    主    文
游嘉豪犯三人以上共同詐欺取財罪，處有期徒刑壹年。緩刑貳年
；並應依本院111年度中司刑移調字第1817號調解程序筆錄所示
之內容，向被害人支付損害賠償。
    犯罪事實及理由
一、本件犯罪事實、證據及應適用法條，除證據部分，補充：㈠
    被告於本院準備程序中之自白、㈡本院111年度中司刑移調字
    第1817號調解程序筆錄；應適用法條部分，補充：㈠被告就
    所犯洗錢部分，於本院審理時業已坦承犯行，合於洗錢防制
    法第16條第2項之要件，本院於後述依刑法第57條之規定量
    刑時，已予以綜合評價及具體審酌，附此敘明。餘均引用檢
    察官起訴書之記載（如附件）。
二、爰審酌被告正值青年，竟不思循正當途徑獲取所需，為牟取
    一己私利，參與詐欺集團共同詐欺取財，貪圖輕而易舉之不
    法利益，價值觀念嚴重偏差，且近年來詐欺案件頻傳，行騙
    手段日趨集團化、組織化、態樣繁多且分工細膩，每每造成
    廣大民眾受騙損失慘重，致使被害人無端受害，造成社會信
    任感危機，本不應予以輕縱；惟斟酌被告前未曾受有任何刑
    之宣告，有臺灣高等法院被告前案紀錄表、臺灣臺中地方檢
    察署刑案資料查註紀錄表附卷可稽，素行堪認良好，且犯行
    僅有一次，犯後於本院審理時，尚知坦承犯行，及時悔悟，
    態度良好，復積極與被害人達成和解，有本院調解程序筆錄
    在卷可佐，盡力彌補所犯過錯，兼衡被害人所受之損害等一
    切情狀，量處如主文所示之刑，以資懲儆。
三、又被告前未曾因故意犯罪受有期徒刑以上刑之宣告，犯後復
    積極與告訴人達成和解，均已如前述，堪認良心未泯，其因
    一時短於思慮、誤觸刑典，經此偵審教訓，當知所警惕，信
    無再犯之虞，本院審酌上情，認所宣告之刑以暫不執行為適
    當，併予宣告緩刑2 年；並命其應依附件本院111年度中司
    刑移調字第1817號調解程序筆錄所示之內容，向被害人支付
    損害賠償（該部分依刑法第74條第4 項之規定，得為民事強
    制執行名義），以啟自新，並觀後效。
四、按犯罪所得，屬於犯罪行為人者，沒收之。但有特別規定者
    ，依其規定；前二項之沒收，於全部或一部不能沒收或不宜
    執行沒收時，追徵其價額；犯罪所得已實際合法發還被害人
    者，不予宣告沒收或追徵。刑法第38條之1第1項、第3 項、
    第5項分別定有明文。又共同犯罪行為人之組織分工及不法
    所得，未必相同，其所得之沒收，應就各人分得之數為之，
    亦即依各共犯實際犯罪利得分別宣告沒收（最高法院104 年
    8 月11日第13次刑事庭會議決議參照）。查本件被告自承獲
    得報酬4千元，惟其業與本案之被害人達成和解，已如前述
    ，堪認已無犯罪所得可言，即不予以諭知沒收及追徵，附此
    敘明。
五、依刑事訴訟法第273 條之1 第1 項、第299 條第1 項前段、
    第310 條之2 、第454 條第2 項，組織犯罪防制條例第3 條
    第1 項後段，洗錢防制法第14條第1 項、第16條第2 項，刑
    法第11條、第28條、第339 條之4 第1 項第2 款、第55條、
    第74條第1 項第1 款、第2項第3款，刑法施行法第1 條之1 
    ，判決如主文。
本案經檢察官屠元駿提起公訴，檢察官林岳賢到庭執行職務。
中　　華　　民　　國　　111 　年　　11　　月　　24　　日
                  刑事第十一庭  法  官  戰諭威
以上正本證明與原本無異。
如不服本判決應於收受判決後20日內向本院提出上訴書狀，並應
敘述具體理由；其未敘述上訴理由者，應於上訴期間屆滿後20日
內向本院補提理由書（均須按他造當事人之人數附繕本）「切勿
逕送上級法院」。
告訴人或被害人如不服判決，應備理由具狀向檢察官請求上訴，
上訴期間之計算，以檢察官收受判決正本之日起算。 
                                書記官  譚系媛
中　　華　　民　　國　　111 　年　　11　　月　　24　　日

附錄論罪科刑法條：
中華民國刑法第339條之4：
犯第339 條詐欺罪而有下列情形之一者，處1 年以上7 年以下有
期徒刑，得併科1 百萬元以下罰金：
一、冒用政府機關或公務員名義犯之。
二、三人以上共同犯之。
三、以廣播電視、電子通訊、網際網路或其他媒體等傳播工具，
    對公眾散布而犯之。
前項之未遂犯罰之。
洗錢防制法第14條：
有第二條各款所列洗錢行為者，處7 年以下有期徒刑，併科新臺
幣5 百萬元以下罰金。
前項之未遂犯罰之。
前二項情形，不得科以超過其特定犯罪所定最重本刑之刑。
組織犯罪防制條例第3條：
發起、主持、操縱或指揮犯罪組織者，處3 年以上10年以下有期
徒刑，得併科新臺幣1億元以下罰金；參與者，處6月以上5年以
下有期徒刑，得併科新臺幣1千萬元以下罰金。但參與情節輕微
者，得減輕或免除其刑。
具公務員或經選舉產生之公職人員之身分，犯前項之罪者，加重
其刑至二分之一。
犯第1項之罪者，應於刑之執行前，令入勞動場所，強制工作，
其期間為3年。
前項之強制工作，準用刑法第90條第2項但書、第3項及第98條第
2項、第3項規定。
以言語、舉動、文字或其他方法，明示或暗示其為犯罪組織之成
員，或與犯罪組織或其成員有關聯，而要求他人為下列行為之一
者，處3年以下有期徒刑，得併科新臺幣300萬元以下罰金：
  一、出售財產、商業組織之出資或股份或放棄經營權。
  二、配合辦理都市更新重建之處理程序。
  三、購買商品或支付勞務報酬。
  四、履行債務或接受債務協商之內容。
前項犯罪組織，不以現存者為必要。
以第5項之行為，使人行無義務之事或妨害其行使權利者，亦同
。
第5項、第7項之未遂犯罰之。

附件：
臺灣臺中地方檢察署檢察官起訴書
                                    111年度偵字第14067號
　　被　　　告　游嘉豪　男　20歲（民國00年0月0日生）
　　　　　　　　　　　　住○○市○里區○○○街00○0巷00
　　　　　　　　　　　　號
　　　　　　　　　　　　國民身分證統一編號：Z000000000號
上列被告因詐欺等案件，已經偵查終結，認應提起公訴，茲將犯
罪事實及證據並所犯法條分敘如下：
　　　　犯罪事實
一、游嘉豪基於參與犯罪組織之犯意，於民國110年7月中旬之不
    詳時日，經游偉誠（涉犯詐欺等罪嫌，另由警偵辦）介紹加
    入游偉誠、林冠宏（涉犯詐欺等罪嫌，另案提起公訴）等人
    所屬3人以上，以實施詐術為手段、具有持續性、牟利性、
    有結構性之詐欺集團犯罪組織，負責將人頭帳戶提款卡交付
    予車手，指示車手提領人頭帳戶內詐欺取財犯罪所得，及向
    車手收取犯罪所得後轉交予上游詐欺集團成員之工作（俗稱
    「車手頭」、「收水」）。嗣游嘉豪、林冠宏與該詐欺集團
    成員即共同意圖為自己不法之所有，基於3人以上共同犯詐
    欺取財、掩飾詐欺取財犯罪所得本質、去向以洗錢之犯意聯
    絡，由上開詐欺集團不詳成員，於110年7月24日下午以電話
    向陳美娟自稱係「來好LAI HAO」購物網站、中國信託商業
    銀行之員工，佯稱陳美娟先前網路購物之訂單，因操作不慎
    而重複下訂，需依指示操作網路銀行以取消訂單云云，致陳
    美娟陷於錯誤，於同日晚間7時28分、7時33分許，分別匯款
    新臺幣（下同）2萬3123元、8080元至詐欺集團成員指定之
    第一商業銀行帳號000-00000000000號帳戶內（申辦人陳慶
    成所涉詐欺犯嫌，另由警偵辦），再由林冠宏分別於同日晚
    間7時29分許，在臺中市○區○○路0段000○0號全家超商臺中四
    維店，操作自動櫃員機領取現金1萬元；於同日晚間7時38分
    、7時39分許，在臺中市○區○○街00號統一超商民府門市，操
    作自動櫃員機領取現金1萬3000元、9000元，並前往臺中市
    西區府後街47巷內，將領得款項交付予游嘉豪，再由游嘉豪
    轉交予游偉誠，以此方式製造金流追查斷點，掩飾詐欺取財
    犯罪所得之本質、去向。嗣因陳美娟察覺有異，報警處理，
    始循線查悉上情。
二、案經陳美娟訴由臺中市政府警察局第一分局報告偵辦。
　　　　證據並所犯法條
一、證據名稱及待證事實
編號 證據名稱 待證事實 1 被告游嘉豪於警詢及偵查中之部分自白及供述 1、證明被告依游偉誠之指示，將提款卡交付予證人林冠宏，並指示證人林冠宏於上開時地領取告訴人陳美娟匯入之上開款項，當時被告已經知悉證人林冠宏係擔任詐欺集團車手之事實。 2、證明證人林冠宏領得之款項，係交付予被告，再由被告轉交予游偉誠之事實。 2 證人林冠宏於警詢及偵查中之證述 證明證人林冠宏係依被告之指示，持被告交付之提款卡，於上開時地，領取告訴人陳美娟匯入之上開款項，領得款項後，即前往臺中市西區府後街47巷內，將款項交付予被告之事實。 3 證人即告訴人陳美娟於警詢中之證述 證明告訴人陳美娟於上開時日，遭詐欺集團成員施用詐術，致告訴人陷於錯誤，而於上開時日依詐欺集團成員指示賄款之事實。 4 全家超商臺中四維店、統一超商民府門市監視器錄影畫面翻拍照片 證明證人林冠宏於上開時地，領取告訴人匯入之上開款項之事實。 5 告訴人之存摺影本、來電紀錄翻拍照片各1份 證明告訴人陳美娟於上開時日，遭詐欺集團成員施用詐術，致告訴人陷於錯誤，而於上開時日依詐欺集團成員指示匯款之事實。 
二、核被告游嘉豪所為，係犯違反組織犯罪防制條例第3條第l項
    後段之參與犯罪組織、刑法第339條之4第1項第2款之3人以
    上犯詐欺取財、洗錢防制法第14條第1項之洗錢等罪嫌，被
    告以一行為同時觸犯上開三罪名，為想像競合犯，請依刑法
    第55條規定，從一重之加重詐欺取財處斷。被告與林冠宏、
    游偉誠就上開行為間，有犯意之聯絡及行為之分擔，請論以
    共同正犯。又被告於警詢及偵查中自承獲得4000元之報酬，
    屬未扣案犯罪所得，請依刑法第38條之1第1項前段規定宣告
    沒收，於全部或一部不能沒收或不宜執行沒收時，依同條第
    3項規定，追徵其價額。
三、依刑事訴訟法第251條第1項提起公訴。
　  此　致
臺灣臺中地方法院
中　　華　　民　　國　 111　　年　　6 　　月　　21　　日
　　　　　　　　　　　　　　　檢　察　官　屠元駿
本件正本證明與原本無異
中　　華　　民　　國　 111　　年　　7 　　月　　11　　日
                              書  記  官  吳孟燕
所犯法條：
中華民國刑法第339條之4
犯第 339 條詐欺罪而有下列情形之一者，處 1 年以上 7 年以
下有期徒刑，得併科 1 百萬元以下罰金：
一、冒用政府機關或公務員名義犯之。
二、三人以上共同犯之。
三、以廣播電視、電子通訊、網際網路或其他媒體等傳播工具，
    對公眾散布而犯之。
前項之未遂犯罰之。
組織犯罪防制條例第3條
發起、主持、操縱或指揮犯罪組織者，處 3 年以上 10 年以下
有期徒刑，得併科新臺幣 1 億元以下罰金；參與者，處 6 月以
上 5 年以下有期徒刑，得併科新臺幣 1 千萬元以下罰金。但參
與情節輕微者，得減輕或免除其刑。
具公務員或經選舉產生之公職人員之身分，犯前項之罪者，加重
其刑至二分之一。
犯第 1 項之罪者，應於刑之執行前，令入勞動場所，強制工作
，其期間為 3 年。
前項之強制工作，準用刑法第 90 條第 2 項但書、第 3 項及第
98 條第 2 項、第 3 項規定。
以言語、舉動、文字或其他方法，明示或暗示其為犯罪組織之成
員，或與犯罪組織或其成員有關聯，而要求他人為下列行為之一
者，處 3 年以下有期徒刑，得併科新臺幣 3 百萬元以下罰金：
一、出售財產、商業組織之出資或股份或放棄經營權。
二、配合辦理都市更新重建之處理程序。
三、購買商品或支付勞務報酬。
四、履行債務或接受債務協商之內容。
前項犯罪組織，不以現存者為必要。
以第 5 項之行為，使人行無義務之事或妨害其行使權利者，亦
同。
第 5 項、第 7 項之未遂犯罰之。
洗錢防制法第14條
有第二條各款所列洗錢行為者，處 7 年以下有期徒刑，併科新
臺幣 5 百萬元以下罰金。
前項之未遂犯罰之。
前二項情形，不得科以超過其特定犯罪所定最重本刑之刑。